# 递延所得税资产与未来 5 年情况问题

提问人：echovalley_84 时间：2017-11-10 11:54:34
会计新手，请教陈版，我知道发生亏损，如果预期未来 5 年可以弥补，可确认递延所得税资产。我不理解的是接下来五年，在不同情况下的会计处理（假如今年亏损 5000 万，预期未来五年每年盈利 1000 万，所以今年确认了递延所得税资产5000*25%=1250万） 1 、如果未来五年，每年实际情况是按照预期实现了 1000 万的盈利，则递延所得税资产每年转回 250 万。即：借：所得税费用 250 贷：递延所得税资产250 2、如果未来五年，每年实际情况是依然年年亏损，则递延所得税资产依然要转回吗？每年怎么做会计分录？是这样吗？借：所得税费用 XX 贷：递延所得税资产 XX 那岂不是未来五年无论实际情况如何，都是借：所得税费用 贷：递延所得税资产这笔分录？怎么理解呢？

回答人：chenyiwei
在后续每个资产负债表日，都应当根据实际情况修正对未来期间内可产生的应纳税所得额的会计估计。如果预计可产生的应纳税所得额较原预期数小，则应冲回原先确认的递延所得税资产。现在所确认的递延所得税资产最终总要转回的，关键是转回年度的判断不同。

提问人：echovalley_84 时间：2017-11-10 22:52:18
也就是说，上述两种情况，分录都是借：所得税费用 贷：递延所得税资产？我不理解为啥两种相反的情况，是同一笔分录呢？

回答人：chenyiwei
递延所得税资产确认后，总会转回或者转销，或者无法实现而减记。这些情况的会计分录的借贷科目都是一样的。